

Linda Schulze

Bewerbung für die Stelle "Teamleitung HR ServiceNow International"

Lieber Carmelo,

ich möchte HR ServiceNow bei Mercedes-Benz aktiv weiterentwickeln. Mit meiner internationalen und breiten Erfahrung im Personalbereich, meiner Leitung größerer Transformations- und Digitalisierungsprojekte (z.B. HR KPI Dashboard, IT-Tool Expert Journey, Rollout MeinBeitrag) sowie meiner engen Zusammenarbeit mit Stakeholdern im internationalen Kontext und dem Top-Management bin ich überzeugt, die Anforderungen dieser Position ideal zu erfüllen.

Ich möchte meine Erfahrungen nun einbringen, um My HR Service auf der ServiceNow-Plattform international weiterzuentwickeln – mit Fokus auf eine exzellente User Experience, die globale Skalierbarkeit und die erfolgreiche Integration in das neue HR-IT-Zielbild mit Workday.

Über die Gelegenheit zu einem persönlichen Gespräch freue ich mich sehr. Gerne erläutere ich meine Fähigkeiten und Erfahrungen.

Beste Grüße

Linda



Linda Schulze

Projektkoordinatorin & Gremienmanagerin HR/RD

Frankenthalerstr. 11, 70499 Stuttgart +49 176 30954494

Was bringe ich mit?

- Frfahrung in der Steuerung und Umsetzung von Transformations- und Digitalisierungsprojekten (u. a. Winning Attitude, Expert Journey inkl. Tool, HR Focus Topic Data Analytics, HR/RD 2.0, Impulse/MeinBeitrag)
- Starkes Interesse an Innovation und Digitalisierungsthemen
- Sicherer Umgang mit allen Ebenen und breites Netzwerk
- Arbeitserfahrung im Ausland und mit global agierenden Teams
- Lösungsorientierte und eigeninitiative Arbeitsweise, kombiniert mit hoher Belastbarkeit

Kenntnisse

Deutsch | Englisch | Spanisch | Japanisch

PowerBI | VBA | KNIME | Excel | PowerPoint | IBM SPSS | Power Automate | Copilot

Hobbies







Berufserfahrung

Projektkoordination, Querschnittsthemen & Gremienmanagement HR/RD | Sindelfingen | 06/2022 – jetzt

Unterstützung der Personalleitung HR/RD sowie Leitung von Projekten wie Winning Attitude, Expert Journey und Culture@HR/RD

Personalplanung & Reporting RD, CASE-CTO, CASE, MP (HRM/RDT) | Sindelfingen | 01/2020 - 05/2022

Standardisierung und Digitalisierung von Personalplanungsprozessen sowie Aufbau von HR-KPI-Dashboards (Konzern & RD) Sonderprojekte:

Projektleitung des Vorstandsprojekts *HR Focus Topic Data Analytics*, Projektleitung Rollout & technische Umsetzung von *IMPULSE/MyContribution* auf E5- & SB-Ebene in RD,

Projektleitungsunterstützung *Target Operating Model HR/RD 2.0*, Mitarbeit Kulturinitiative *Culture@HR/RD*

Strategisches Resource Management & Personalplanung MO/SEC | Bremen | 07/2018 - 12/2019

Strategisches Resource Management, Automatisierung von Prozessen und Einführung Skill Management

CAReer – The Top Talent Program | divers | 07/2017 – 06/2018 Trainee-Programm mit Stationen u.a. *Personalplanung in East London, Data Analytics After Sales, Office Personalvorstand*

Weitere Erfahrung

HR-(Auslands-)praktika Deutsche Telekom (DE & UK) & Cardyfren (ES); ehrenamtliche Leitung eines internationalen Kultur- & Musikfestivals; Gründung Rotex; Wissenschaftliche Hilfskraft

Bildung

Master of Science in Business Economics | Otto-von-Guericke-Universität Magdeburg | 04/2014 – 04/2016

Schwerpunkt: HR & Finance, øNote 1,4 (Top 3%)

Master of Business Administration | EAFIT Universität, Kolumbien | 06/2015 - 12/2015

Auslandssemester